【裁判字號】    99,聲,199
【裁判日期】    990226
【裁判案由】    返還提存物
【裁判全文】
臺灣桃園地方法院民事裁定               99年度聲字第199號
聲  請  人  聯邦商業銀行股份有限公司
法定代理人  甲○○
代  理  人  乙○○
相  對  人  丙○○
上列當事人間聲請返還提存物事件，本院裁定如下：
    主  文
聲請駁回。
    理  由
一、按訴訟終結後，法院依供擔保人之聲請，通知受擔保利益人
    於一定期間內行使權利並向法院為行使權利之證明而未證明
    者，法院應依供擔保人之聲請，以裁定命返還其提存物，民
    事訴訟法第104 條第1 項第3 款後段定有明文；另依同法第
    106 條前段，前開規定，於其他依法令供訴訟上之擔保者準
    用之。再按「繼承開始時，繼承人之有無不明者，由親屬會
    議於一個月內選定遺產管理人，並將繼承開始及選定遺產管
    理人之事由，向法院報明。」、「親屬會議依前條規定為報
    明後，法院應依公示催告程序，定六個月以上之期限，公告
    繼承人，命其於期限內承認繼承。無親屬會議或親屬會議未
    於前條所定期限內選定遺產管理人者，利害關係人或檢察官
    ，得聲請法院選任遺產管理人，並由法院依前項規定為公示
    催告。」民法第1177條、第1178條亦有規定。
二、聲請意旨略以：聲請人前曾依本院94年度裁全字第8221號假
    扣押裁定，提供如主文所示之提存物，並以本院95年度存字
    第202 號提存事件提存後，聲請本院以95年度執全字第163
    號假扣押執行相對人之財產在案。茲因聲請人業已撤回前開
    假扣押執行程序，並以本院98年度聲字第649 號通知行使權
    利函通知相對人即受擔保利益人於收受通知後21日行使權利
    ，惟相對人未行使，爰依法聲請返還前開擔保金。
三、經查，聲請人主張前揭事實，業經本院調閱上開假扣押、假
    扣押執行、提存等卷宗，審核屬實。本件原債務人為相對人
    之被繼承人丁○○，惟丁○○於民國94年11月13日死亡，而
    其法定繼承人亦均已向本院家事法庭為拋棄繼承之聲請，並
    經本院准予備查在案，此有本院98年3 月18日永家智95年度
    繼字第51號函1 紙在卷足憑，本件既未依民法第1177條以丁
    ○○之親屬會議選出遺產管理人，依法即應由利害關係人之
    聲請人向本院家事法庭為之，本院前通知行使權利函逕列相
    對人為遺產管理人，自有未洽，是其通知行使權利並不合法
    ，從而，聲請人聲請返還提存物，即屬於法無據，應予駁回
    。
中    華    民    國    99    年    2     月    26    日
                  民事第三庭    法  官  陳清怡
以上正本係照原本作成
如對本裁定抗告須於裁定送達後10日內向本院（地址：桃園縣桃
園市○○路120 號）提出抗告狀，並應繳納抗告裁判費新台幣1,
000 元。
中    華    民    國    99    年    2     月    26    日
                                書記官  王奐淳

司法院資訊處製作；財團法人民間司法改革基金會備份。
